臺灣基隆地方法院刑事判決　　　　　　100年度簡上字第188號
上　訴　人
即　被　告　白胡錫助
上列上訴人即被告因毀損案件，不服本院基隆簡易庭100 年度基
簡字第720 號中華民國100 年8 月17日第一審刑事簡易判決（臺
灣基隆地方法院檢察署檢察官聲請簡易判決處刑書案號：100 年
度偵字第1548號），提起上訴，本院管轄之第二審合議庭判決如
下：
    主      文
上訴駁回。
    事實及理由
一、本案經本院審理結果，認第一審判決對上訴人即被告白胡錫
    助論以刑法第354 條之毀損罪，而判處拘役20日，如易科罰
    金，以新臺幣一千元折算一日，其認事用法均無違誤，量刑
    亦屬妥適，應予維持，爰引用原審刑事簡易判決書記載之事
    實、證據及理由（如附件）。
二、被告上訴意旨略以：伊於民國100 年3 月4 日中午12時30分
    許，駕駛車號CX-9255 號自小客車行經新北市○○區○○街
    118 號前與告訴人胡景義所駕車號0017-DP 自小客車會車時
    ，伊乃處於下坡轉彎處，而告訴人所駕車輛則除尚未上坡外
    ，亦屬逆向行駛，復因告訴人違反上坡車須讓下坡車先行之
    交通法規，伊乃揮手示意，要求告訴人停止前進，未料，告
    訴人未予理會，繼續前駛。而因該處之道路不寬，且伊之車
    旁，另有停放小貨車，造成伊與告訴人之車輛，均無法動彈
    ，告訴人因而辱罵伊「你會不會開車，為什麼不移動車子」
    、「你的駕照是用錢買來的」等語，並下車至伊車旁打伊數
    下耳光後，返還車內，未久，又再度下車，步至伊車旁掌摑
    伊的耳光，伊皆隱忍未發，迨至告訴人三度下車至伊車旁打
    伊耳光後，伊始因無法忍受，下車對告訴人稱「好膽，你再
    打我」，告訴人聞言乃折返其所駕車內，惟卻未向伊道歉，
    伊於遭告訴人掌摑耳光羞辱後，怒火難消，乃隨手拾撿路旁
    之掃把打破告訴人所駕車輛之車後擋風玻璃，伊雖有毀損，
    但告訴人亦有傷害及公然侮辱伊的行為，惟其所提告訴，卻
    遭檢察官為不起訴處分，伊所犯之毀損罪成立，告訴人卻毋
    庸擔負法律責任，讓伊深覺不服，為此，提起上訴云云。
三、經查：
(一)被告於前揭時、地因與告訴人胡景義間之行車糾紛，對告訴
    人心生不滿，遂持掃帚柄1 把敲破告訴人所駕車號0017-DP
    自小客車擋風玻璃乙節，業據被告於警、偵訊及本院審理中
    坦承無訛，且經證人即告訴人胡警義於警詢及偵訊中證述綦
    詳，並有車號0017-DP 自小客車毀損之照片3 張及被告所持
    用之掃帚柄照片1 張在卷可稽，足徵其上開具任意性之自白
    與事實相符，故而，本件犯罪事證明確，被告犯行足堪認定
    。
(二)原審認被告所犯刑法第354 條毀損他人之物犯行之事證明確
    ，併審酌「被告之前並無任何前案紀錄，有臺灣高等法院被
    告前案紀錄表在卷可參，素行甚佳，又損壞他人之物，對他
    人財產法益造成損害，殊非足取；然其於警詢及檢察官偵訊
    時均坦承本案客觀事實，兼衡其犯罪手段、智識程度、告訴
    人所受損失等一切情況」而為量刑之諭知，顯已詳為斟酌被
    告犯罪之手段、犯罪所生之法益之侵害、犯罪後之態度等刑
    法第57條各款所列情狀，其量刑要無違法可言，所宣告之刑
    與被告犯罪情節相衡，亦難謂有過重或失輕之不當情形，本
    院對原審之職權行使，自當予以尊重。本件被告固以其犯前
    開毀損犯行，乃因告訴人違反交通法規，並傷害及公然侮辱
    被告所致，且其對告訴人胡景義所提之告訴，俱未據檢察官
    提起公訴而受審判，深感不服等語置辯，惟被告所犯前開毀
    損犯行之事證明確，已如前述(參見三、(一)所載)，而告訴
    人對被告所為之傷害、公然侮辱犯行，既非本案起訴之範圍
    ，本院當無從審理；至檢察官是否就告訴人對被告所為傷害
    、公然侮辱等犯行起訴，核屬檢察官之職權行使，亦非本院
    所能置喙，故而，被告執此上訴，請求撤銷原判決，即無理
    由，應予駁回。
據上論斷，應依刑事訴訟法第455 條之1 第1 項、第3 項、第36
8 條、第373 條，判決如主文。
本案經檢察官林明志到庭執行職務。
中    華    民    國   100    年    10    月    11    日
                  刑事第五庭審判長法  官   齊  潔
                                  法  官   吳佳齡
                                  法  官   周霙蘭
以上正本證明與原本無異。
本件判決不得上訴。
中    華    民    國   100    年    10    月    11    日
                                  書記官   翁其良
【附件】
臺灣基隆地方法院刑事簡易判決        100年度基簡字第720號
聲  請  人  臺灣基隆地方法院檢察署檢察官
被      告  白胡錫助  男  57歲（民國○○年○○月○○日生）
                      身分證統一編號：Ｚ000000000號
                      住新北市雙溪區土地公山2號之2
上列被告因毀損案件，經檢察官聲請以簡易判決處刑（100 年度
偵字第1548號），本院判決如下：
    主  文
白胡錫助損壞他人之自小客車後方擋風玻璃，足以生損害於他人
，處拘役貳拾日，如易科罰金，以新臺幣壹仟元折算壹日。
    事實及理由
一、本件犯罪事實及證據，均引用檢察官聲請簡易判決處刑書之
    記載（如附件）。
二、核被告白胡錫助所為，係犯刑法第354 條之損壞他人之物罪
    。爰審酌被告之前並無任何前案紀錄，有臺灣高等法院被告
    前案紀錄表在卷可參，素行甚佳，又損壞他人之物，對他人
    財產法益造成損害，殊非足取；然其於警詢及檢察官偵訊時
    均坦承本案客觀事實，兼衡其犯罪手段、智識程度、告訴人
    所受損失等一切情況，量處如主文所示之刑，併諭知易科罰
    金之折算標準示懲。
三、依刑事訴訟法第449 條第1 項前段、第454 條第2 項，刑法
    第354 條、第41條第1 項前段，刑法施行法第1 條之1 ，逕
    以簡易判決處刑如主文。
四、自簡易判決送達之日起10日內，得向本院提起上訴（須附繕
    本）。
中    華    民    國  100     年    8     月    17    日
                  基隆簡易庭法  官  黃永定
以上正本證明與原本無異。
如不服本判決，應於判決送達後10日內，向本院提出上訴書狀，
敘述上訴理由，上訴於本院合議庭，並按他造當事人之人數附具
繕本。
中    華    民    國  100     年    8     月    17    日
                            書記官  劉珍珍
附錄論罪科刑法條
刑法第354條
毀棄、損壞前二條以外之他人之物或致令不堪用，足以生損害於
公眾或他人者，處二年以下有期徒刑、拘役或五百元以下罰金。
附件：
臺灣基隆地方法院檢察署檢察官聲請簡易判決處刑書
                                     100年度偵字第1548號
    被    告  白胡錫助  男  57歲（民國○○年○○月○○日生）
                        住新北市雙溪區土地公山2號之2
                        國民身分證統一編號：Ｚ000000000號
上列被告因毀損案件，業經偵查終結，認宜以簡易判決處刑，茲
將犯罪事實及證據並所犯法條分敘如下：
        犯  罪  事  實
一、白胡錫助於民國100年3月4日中午12時30分許，駕駛車號CX-
    9255號自小客車，行經新北市○○區○○街118 號前，與胡
    景義所駕駛車號0017-DP 號自小客車因會車產生行車糾紛，
    竟基於毀損之故意，拾起該處某住戶家門口前之掃帚柄1 把
    ，敲破胡景義上揭自小客車之後方擋風玻璃，足以生損害於
    胡景義。
二、案經胡景義訴由新北市政府警察局瑞芳分局報告偵辦。
        證  據  並  所  犯  法  條
一、上揭犯罪事實，業據被告白胡錫助坦承不諱，核與證人即告
    訴人胡景義指證之情節大致相符，此外復有告訴人上揭自小
    客車後方擋風玻璃遭毀損及掃帚柄照片共4 張附卷可稽，足
    徵被告之自白與事實相符，被告犯嫌堪以認定。
二、核被告所為，係犯刑法第354條之毀損罪嫌。
三、依刑事訴訟法第451條第1項聲請逕以簡易判決處刑。
    此  致
臺灣基隆地方法院基隆簡易庭
中    華    民    國   100    年    4     月    18    日
                              檢  察  官  曾淑婷
本件正本證明與原本無異
中    華    民    國   100    年    4     月    22    日
                              書  記  官  雷丰綾
附錄本案所犯法條全文
中華民國刑法第354條（毀損器物罪）
毀棄、損壞前二條以外之他人之物或致令不堪用，足以生損害於
公眾或他人者，處2年以下有期徒刑、拘役或5百元以下罰金。
本件係依刑事訴訟法簡易程序辦理，法院簡易庭得不傳喚被告、
輔佐人、告訴人、告發人等出庭即以簡易判決處刑；被告、被害
人、告訴人等對於告訴乃論案件如已達成民事和解而要撤回告訴
或對非告訴乃論案件認有受傳喚到庭陳述意見之必要時，請即另
以書狀向簡易法庭陳述或請求傳訊。